【裁判字號】    89,易,132
【裁判日期】    900316
【裁判案由】    侵占
【裁判全文】
臺灣臺南地方法院刑事判決                          八十九年度易字第一三二號
    公  訴  人  臺灣台南地方法院檢察署檢察官
    被      告  甲○○
    選任辯護人  張文嘉
右列被告因侵占案件，經檢察官提起公訴 (八十八年度偵緝字第七三八號)，本院判
決如左：
    主  文
甲○○意圖為自己不法之所有，而侵占自己持有他人之物，處有期徒刑捌月。
    事  實
一、甲○○係受康舟企業有限公司（下稱康舟公司）之委託，在大陸地區出售一批不
    鏽鋼，嗣經賣得款項新台幣（下同）一百六十七萬餘元後，依該公司指示匯一百
    萬元回康舟公司，餘款則暫時交由其在大陸保管，於民國八十六年間農曆過年後
    ，甲○○因一時急需用錢，竟意圖為自己不法之所有，而將其所持有之前開款項
    六十七萬元擅自花用。
二、案經告訴人康舟公司訴請台灣台南地方法院檢察署檢察官偵查起訴。
    理  由
一、訊據被告甲○○固坦承確有出售前開不鏽鋼，得款一百六十七萬餘元，只匯一百
    萬元給告訴人，另外六十七萬餘元由其代為保管等情，然矢口否認有何侵占之犯
    行，辯稱伊係與告訴人合夥作生意，又當時因其太太入院急需用錢，遂先行挪用
    ，嗣後並已結帳云云。經查，被告於本院九十年二月十六日調查中供稱：「（購
    鋼材之錢，由何人出資？）我出面賣，錢是乙○○出的。賣一六七萬元，我匯一
    百萬元，欠六十七萬，因我太太生病沒有錢，我都是匯款之後，才跟他結帳，但
    是結帳單已經不見，我拿不出來。」、「（如何分利？）被告答賺或賠時，均各
    負擔一半。」等語，互核被告八十八年十二月十三日偵查中所供告訴人代理人乙
    ○○要求匯一百萬元給公司，其餘的錢先放伊這邊，伊使用這筆錢之前並未經乙
    ○○同意等情，顯見被告明知前開款項係告訴人委其保管，未經告訴人之同意，
    先行挪用甚明。次按如變更持有為所有之意圖，其行為既達既遂階段，嗣後縱使
    交還侵占物或得原所有人同意使用，於侵占罪之成立不生影響。故被告挪用前開
    款項後，縱與告訴人結帳，因事前未經其同意，則於變更持有為所有之意圖而使
    用該筆款項時，其行為既達侵占既遂階段。再查，被告既坦承擅自挪用前開款項
    ，而自挪用時起至今止已逾四年，被告均未有清償告訴人之舉，足見被告於挪用
    前開款項時，即有不法所有之意圖。此外，右揭事實，業據告訴人代理人乙○○
    指訴甚詳。綜上，被告所辯顯係事後畏罪卸責之詞，不足採信，本件事證明確，
    被告犯行，洵堪認定。
二、核被告甲○○所為，係犯刑法第三百三十五條第一項之侵占罪。爰審酌犯罪動機
    、手段、目的、所生危害、被告犯罪後之態度及尚未賠償告訴人所受損害等一切
    情狀，量處如主文所示之刑，以資懲儆。
據上論斷，應依刑事訴訟法第二百九十九條第一項前段，刑法第三百三十五條第一項
，罰金罰鍰提高標準條例第一條前段，判決如主文。
本案經檢察官林逸梅到庭執行職務
中    華    民    國       九十        年       三      月     十六     日
                                  臺灣臺南地方法院刑事第二庭
                                          法  官  鍾  邦  久
右正本證明與原本無異。
如不服本判決，應於判決送達後十日內，向本院提出上訴狀。
                                          書記官  陳  玉  果
中    華    民    國       九十        年       三      月     十六     日
附錄法條：
刑法第三百三十五條第一項：
意圖為自己或第三人不法之所有，而侵占自己持有他人之物者，處五年以下有期徒刑
、拘役或科或併科一千元以下罰金。


司法院資訊處製作；財團法人民間司法改革基金會備份。
